---
title: "Bayesianische Statistik"
session: 1
subtitle: "Eine Einführung"
author: "Andrew Ellis"
# institute: "Kognitive Psychologie, Wahrnehmung und Methodenlehre, Universität Bern"
institute: "Kognitive Psychologie, Wahrnehmung und Methodenlehre"
date: "`r Sys.Date()`"
output:
  xaringan::moon_reader:
    lib_dir: libs
    css: ["css/xaringan-themer.css", "css/slides-style.css"]
    nature:
      highlightStyle: github #solarized-light # github
      highlightLines: true
      ratio: 16:10
      countIncrementalSlides: false
      slideNumberFormat: |
        <div class="progress-bar-container">
          <div class="progress-bar" style="width: calc(%current% / %total% * 100%);">
          </div>
        </div>
---

```{r child = "setup.Rmd"}
```

```{r load-packages, include=FALSE, warning=FALSE}
library(tidyverse)
library(rmarkdown)
library(kableExtra)
library(countdown)

theme_set(theme_grey(base_size = 14) +
            theme(panel.grid = element_blank()))
```

## Einführung in Bayesianische Statistik



1) Einführung & (wenig) Theorie 
  - was ist Bayesianische Parameterschätzung?


2) Praktische Beispiele


3) Hypothesentests & Modellvergleiche



---

class: middle

.pull-left-narrow[
  .huge-blue-number[1]
]
.pull-right-wide[
  .larger[
  Theorie
  ]
]


---

- [Einführungskapitel](https://kogpsy.github.io/neuroscicomplab/01-intro-bayesian-stats.html)
- [Slides: Grid approximation](https://kogpsy.github.io/neuroscicomplab/slides/02-bayesian-stats-slides.html?panelset5=grid2&panelset6=posterior2&panelset7=n.-samples2&panelset8=markov-chain2&panelset9=summary2#1)

---

class: middle

.pull-left-narrow[
  .huge-blue-number[2]
]
.pull-right-wide[
  .larger[
  Beispiele
  ]
]


---

- [Aufgabe 1: Vergleich von 2 Gruppen](https://kogpsy.github.io/neuroscicomplab/solution-2.html#aufgabe-1)
- [Aufgabe 2: Messwiederholung](https://kogpsy.github.io/neuroscicomplab/solution-2.html#aufgabe-2)

---

class: middle

.pull-left-narrow[
  .huge-blue-number[3]
]
.pull-right-wide[
  .larger[
  Hypothesentests
  ]
]

---


- [Modellvergleiche](https://kogpsy.github.io/neuroscicomplab/slides/05-bayesian-stats-slides.html#1)
- [Anwendung: Binomial Model](https://kogpsy.github.io/neuroscicomplab/slides/05-bayesian-stats-slides.html?panelset6=bayesian-workflow2&panelset7=bayes-theorem2&panelset8=uniformer-prior2&panelset9=prior2&panelset10=formula3&panelset11=formula4#31)

