---
title: "Übung 1"
description: |
  Schätzen des Parameters $\theta$ einer Binomialverteilung.
date: "`r Sys.Date()`"
author:
  - first_name: "Andrew"
    last_name: "Ellis"
    url: https://github.com/awellis
    affiliation: Kognitive Psychologie, Wahrnehmung und Methodenlehre, Universität Bern 
    affiliation_url: https://www.kog.psy.unibe.ch
    orcid_id: 0000-0002-2788-936X

citation_url: https://kogpsy.github.io/neuroscicomplab/exercise-1.html
# slug: ellis2021overview
bibliography: bibliography.bib
output: 
    distill::distill_article:
      toc: true
      toc_float: true
      toc_depth: 2
      code_folding: false
---

```{r setup, include=FALSE}
knitr::opts_chunk$set(echo = TRUE)
library(tidyverse)
```

# Aufgabenstellung

:::exercise
Sie haben für diese Übung eine Woche Zeit. Laden Sie Ihre Lösung als Rmarkdown File bis **Donnerstag, 11. März um 00:00 Uhr**, in den Order für Übung 1 auf ILIAS. Falls Rmarkdown nicht funkionieren sollte, werden auch Lösungen in Form eines R Skriptes akzeptiert. Nennen Sie Ihr File *Matrikelnummer_Nachname_uebung-1.Rmd* oder *Matrikelnummer_Nachname_uebung-1.R*, z. B. *15-172-874_Nachname_uebung-1.Rmd*.
:::

:::note
Bevor Sie einreichen, vergewissern Sie sich bitte, dass Ihr Rmarkdown File geknittet werden kann, und dass der R Code ohne Fehler läuft.
:::

Wir laden die Daten:

```{r}
library(tidyverse)
library(rmarkdown)

d <- read_csv("data/stroop-easy.csv") %>% 
  mutate(across(-rt, as_factor))
d %>% paged_table()
```




Wir haben 10 Personen


```{r}
d %>% 
  summarize(n_subjects = n_distinct(sub_id))
```




mit 50 Trials pro Person pro Bedingung.

```{r}
d %>% 
  group_by(sub_id, stim_version) %>% 
  count() %>% 
  rmarkdown::paged_table()
```





## Daten zusammenfassen


```{r}
se <- function(x) sd(x)/sqrt(length(x))
```


```{r}
funs <- list(mean = mean, sd = sd, se = se)

d %>% 
  group_by(sub_id, stim_version) %>% 
  summarise(across(rt, funs))
```


