---
title: "Datenanalyse"
session: 9
subtitle: "Teil 7 <br/> Mentale Chronometry"
author: "Andrew Ellis"
# institute: "Kognitive Psychologie, Wahrnehmung und Methodenlehre, Universität Bern"
institute: "Methodenkurs Neurowissenschaft im Computerlab"
date: "2021-04-27"
output:
  xaringan::moon_reader:
    lib_dir: libs
    css: ["css/xaringan-themer.css", "css/slides-style.css"]
    nature:
      highlightStyle: github #solarized-light # github
      highlightLines: true
      ratio: 16:10
      countIncrementalSlides: false
      slideNumberFormat: |
        <div class="progress-bar-container">
          <div class="progress-bar" style="width: calc(%current% / %total% * 100%);">
          </div>
        </div>
---

```{r child = "setup.Rmd"}
```

```{r load-packages, include=FALSE, warning=FALSE}
library(tidyverse)
library(rmarkdown)
library(kableExtra)
library(countdown)

theme_set(theme_grey(base_size = 14) +
            theme(panel.grid = element_blank()))
```



## Reaktionszeiten

Ebenfalls sehr häufig anzutreffen in der experimentellen Psychologie/Neuroscience

- Reaction tasks
- Go/No Go tasks
- Discrimination tasks

---

## Beipiel

Daten aus einem Experiement mit 3 Blöcken:

1) Reaction task

Versuchspersonen drücken SPACE-Taste wenn ein Stimulus erscheint (Quadrat oder Kreis).
Outcome Variable: Reaktionszeit


2) Go/No-Go task

Versuchspersonen drücken SPACE-Taste wenn Target erscheint (entweder Quadrat oder Kreis)
Outcome Variable: Reaktionszeit und Antwort

3) Discrimination task

Versuchspersonen drücken F-Taste wenn ein Quadrat erscheint, J-Taste wenn ein Kreis erscheint.
Outcome Variable: Reaktionszeit und Antwort


**Annahme**: Versuchspersonen brauchen im Reaction task am wenigsten Zeit, um eine korrekte Antwort zu geben, gefolgt vom Go/No-Go task. Im Discrimination task brauchen Versuchspersonen länger, um korrekte Antworten zu geben.

---

```{r}
df_mc <- read_csv("data/mental-chronometry.csv") %>% 
  mutate(across(c(subj, block, stimulus, handedness, gender), ~as_factor(.)))
```

---


```{r message=FALSE, warning=FALSE}
subjects <- sample(levels(df_mc$subj), 6)

df_mc %>% 
  filter(subj %in% subjects) %>% 
  ggplot(aes(RT, fill = block)) +
  geom_histogram(alpha = 1.0, position = "identity") + 
  geom_density() +
  scale_fill_viridis_d(end = 0.8) +
  facet_grid(block ~ subj, scales = "free_x")
```

---


```{r}
df_mc %>% 
  filter(subj %in% subjects) %>% 
  ggplot(aes(y = RT, x = block, fill = block)) +
  geom_violin(alpha = 0.6) +
  geom_jitter(width = 0.1) +
  scale_fill_viridis_d(end = 0.8) +
  facet_wrap(~ subj, scales = "free_x")
```


---
