---
title: "Bayesianische Statistik"
session: 1
subtitle: "Eine Einführung"
author: "Andrew Ellis"
# institute: "Kognitive Psychologie, Wahrnehmung und Methodenlehre, Universität Bern"
institute: "Kognitive Psychologie, Wahrnehmung und Methodenlehre"
date: "`r Sys.Date()`"
output:
  xaringan::moon_reader:
    lib_dir: libs
    css: ["css/xaringan-themer.css", "css/slides-style.css"]
    nature:
      highlightStyle: github #solarized-light # github
      highlightLines: true
      ratio: 16:10
      countIncrementalSlides: false
      slideNumberFormat: |
        <div class="progress-bar-container">
          <div class="progress-bar" style="width: calc(%current% / %total% * 100%);">
          </div>
        </div>
---

```{r child = "setup.Rmd"}
```

```{r load-packages, include=FALSE, warning=FALSE}
library(tidyverse)
library(rmarkdown)
library(kableExtra)
library(countdown)

theme_set(theme_grey(base_size = 14) +
            theme(panel.grid = element_blank()))
```

## Einführung in Bayesianische Statistik



In dieser Sitzung behandeln wir messwiederholte Daten.  Dabei stellen wir uns vor allem die Frage:


Wie können wir Messwiederholung als lineares Modell formulieren?


--

Wir fangen mit einem simplen Beispiel an, und untersuchen im zweiten Teil ein etwas komplexeres experimentelles Design.



---

class: middle

.pull-left-narrow[
  .huge-blue-number[1]
]
.pull-right-wide[
  .larger[
  Theorie
  ]
]




---

class: middle

.pull-left-narrow[
  .huge-blue-number[2]
]
.pull-right-wide[
  .larger[
  Beispiel
  ]
]





---

class: middle

.pull-left-narrow[
  .huge-blue-number[3]
]
.pull-right-wide[
  .larger[
  Hypothesentests
  ]
]

--
